【裁判字號】    89,上易,1238
【裁判日期】    890417
【裁判案由】    竊盜
【裁判全文】
臺灣高等法院臺中分院刑事判決                  八十九年度上易字第一二三八號
    上  訴  人  臺灣臺中地方法院檢察署檢察官
    上  訴  人
    即  被  告  辛○○
右上訴人因被告辛○○竊盜案件，不服臺灣臺中地方法院八十八年度易字第三七二九
號中華民國八十九年四月十七日第一審判決（起訴案號：臺灣臺中地方法院檢察署八
十八年度偵字第二二五一七號），提起上訴，及經臺灣臺中地方法院檢察署檢察官移
送本院併案審理（八十九年度偵字第三九九六、五七五二、六五一九、一二四三０號
），本院判決如左：
      主  文
原判決撤銷。
辛○○連續攜帶兇器竊盜，累犯，處有期徒刑貳年拾月。應於刑之執行前，令入勞動
場所強制工作年。
螺絲起子及六角扳手各壹把及鐮刀貳把均沒收。
      事  實
一、辛○○曾於民國八十七年七月間，因偽造文書案件，經本院判處有期徒刑四月確
    定，於八十八年一月二十日執行完畢，猶不知悔改，復意圖為自己不法之所有，
    並本於其犯竊盜罪之習慣，基於概括犯意，連續於附表所示時間、地點，或單獨
    ，或夥同成年人王瓏、丁○○，分持足充當兇器之扳手、螺絲起子、鐮刀等工具
    ，竊取他人之車輛等物（行為人、犯罪時間、犯罪地點、犯罪方法、竊取財物、
    被害人、觸犯法條、查獲時間均詳如附表所示）。
二、案經臺中縣警察局、臺中縣警察局東勢分局報請臺灣臺中地方法院檢察署檢察官
    偵查起訴及移送本院併案審理。
    理  由
一、訊據上訴人即被告辛○○於附表所示編號一、二、三、四、五、六、七、九、十
    、十一、十二、十三、十四之犯行均坦承不諱，惟矢口否認有附表所示編號八之
    犯行，辯稱該日伊係與丁○○同至該地採摘竹筍，丁○○竟偷採檳榔，伊發現後
    阻止之，並欲將丁○○割下檳榔捆綁丟棄，始遭被害人庚○○誤會竊取檳榔云云
    ，然查被告竊取檳榔犯行除據被害人庚○○於警訊、偵訊指述綦詳外，被害人並
    於本院明確結證見被告以竹子綁著鐮刀在割檳榔，有警訊、偵訊及本院訊問筆錄
    可參，並有共犯丁○○所有之鐮刀二把扣案可證及照片在卷足資佐證，是被告所
    辯顯係畏罪飾卸之詞，不足採信，而被告確有為附表所示編號一、二、三、四、
    五、六、七、九、十、十一、十二、十三、十四之犯行，除據被告自白外，並經
    附表所示被害人等分別於警訊指訴甚詳，復有贓物認領保管單、車輛失竊資料附
    卷及被告所有供行竊使用之螺絲起子及六角扳手各一把及共犯丁○○所有之鐮刀
    二把扣案可稽，被告右揭自白，核與事實相符，本案事證明確，被告犯行至堪認
    定。
二、按螺絲起子、六角扳手、鐮刀均係客觀上具有危險性，足充當兇器之工具，核被
    告所為，係犯刑法第三百二十一第一項第三款之攜帶兇器竊盜罪及同法第三百二
    十條第一項之普通竊盜罪及第三百二十條第三項、第一項之竊盜未遂罪，被告就
    附表所示編號三、八之犯行，分別與被告王瓏、丁○○間有犯意聯絡與行為分擔
    ，是為共同正犯，其連續十四次竊盜犯行，時間緊接，犯罪基本構成要件相同，
    顯係出於概括之犯意為之，為連續犯，爰依刑法第五十六條之規定其中情節較重
    之附表編號九所示犯行，論以連續攜帶兇器竊盜罪，並依法加重其刑，又被告曾
    於民國八十七年七月間，因偽造文書案件，經本院判處有期徒刑四月確定，於八
    十八年一月二十日執行完畢，有檢察署刑案資料查註表及臺灣高等法院被告全國
    前案紀錄表在卷足稽，茲於五年內再犯有期徒刑以上之本罪，是為累犯，再依法
    遞加重其刑，原審以被告所犯如附表編號三、四之竊盜犯行事證明確，依法論罪
    科刑，固非無見，惟查被告除此二次竊盜犯行外，復有附表所示其餘十二次連續
    竊盜犯行，原審未及審酌，尚有未洽，檢察官上訴意旨亦指摘及此，自屬無可維
    持，應由本院予以撤銷改判，審酌被告連續多次竊盜他人價值不菲之汽車等物，
    並有車輛事後遭肢解零件變賣，被告亦今未賠償被害人等損失，惡性重大，自無
    從輕赦，惟念其犯罪後坦承大部分犯行等一切情狀，量處如主文所示之刑，以示
    懲儆。又被告自八十八年九月起至八十九年四月止，連續行竊多達十四次，顯見
    其已具犯罪之習慣，爰依竊盜犯贓物犯保安處分條例第三條第一項第一款、第五
    條第一項前段之規定，諭知被告應於刑之執行前入勞動場所強制工作三年，以資
    矯正。扣案螺絲起子及六角扳手各一把係被告所有，供犯竊盜罪所用之物，鐮刀
    二把係共犯丁○○所有，供犯竊盜罪所用之物，業據被告供明在卷，應依刑法第
    三十八條第一項第二款之規定宣告沒收。
三、臺灣臺中地方檢察署八十九年度偵字第九四五七號案件移送併辦意旨略以被告於
    八十八年九月十五日，在臺中縣東勢鎮○○路六一三之七號，竊取被害人張阿水
    及鄢秀英所有之行動電話一支及女用皮夾一只（內有銀行提款卡一張，），並盜
    領存款新臺幣三萬九千元，而移送本院併案審理，訊據被告固坦承由伊持前揭提
    款卡提領現金情事，惟堅決否認有竊取行動電話及女用皮夾犯行，並以前揭提款
    卡係蔣軍建竊取後，再將提款卡交伊提款，非伊竊取云云，經查此案被害人張阿
    水、鄢秀英固於警訊指述遭竊情事，惟並未能指述究係遭何人竊盜，被告固持有
    該提款卡，惟不能以此即認定被告確有竊盜犯行，而被告已於警訊供述「（你如
    何得知是蔣軍建前往行竊﹖）蔣某告訴我的」，是被告縱有刑法第三百四十九條
    第一項之收受物罪及同法第三百三十九條之一第一項之由收費設備不法取得他
    人之物罪，惟此部分犯行與起訴之竊盜罪構成要件不同，並不具連續犯關係，本
    院無從併案審理，併此明。
四、又公訴意旨僅論及被告犯有附表所示編號三之犯行，然查被告所犯其餘附表犯行
    與所犯附表編號三犯行具有連續犯之裁判上一罪，自為起訴效力所及，本院自應
    併予審判，併此明。
五、據上論斷，應依刑事訴訟法第三百六十九條第一項前段、第三百六十四條、第二
    百九十九條第一項前段，竊盜犯贓物犯保安處分條例第一條前段、第三條第一項
    第一款、第四條、第五條第一項前段，刑法第二十八條、第五十六條、第三百二
    十條第一項、第三項、第三百二十一條第一項第三款、第四十七條、第三十八條
    第一項第二款，判決如主文。
本案經檢察官乙○○到庭執行職務。
中      華      民      國    八十九      年      九      月   二十七   日
                              臺灣高等法院臺中分院刑事第五庭
                                    審判長法  官  吳  火  川
                                          法  官  郭  同  奇
                                          法  官  姚  勳  昌
右正本證明與原本無異。
不得上訴。
                                          書記官  陳  如  慧
中      華      民      國    八十九      年      九      月   二十八   日
                                                                        Ｋ
附表
編號一
行為人：辛○○
犯罪時間：八十八年九月底某日
犯罪地點：臺中縣東勢鎮○○路二一一巷三號前
犯罪方法：進入商店內欲購物，趁機竊取被害人鑰匙後再竊取車輛。
竊取財物：車號ＯＴ五九二三號車輛
被害人：甲○○
觸犯法條：刑法第三百二十條第一項
編號二
行為人：辛○○
犯罪時間：八十八年十一月十日
犯罪地點：臺中縣東勢鎮○○街四六號前
犯罪方法：趁被害人車窗未關，鑰匙未取下而行竊。
竊取財物：車號ＪＸ三五六五號車
被害人：卯○○使用，車主劉志宏
觸犯法條：刑法第三百二十條第一項
編號三
行為人：辛○○、王瓏（五十四年十二月十三日生）
犯罪時間：八十八年十一月六日凌晨四時許
犯罪地點：臺中縣豐原市○○路旁
犯罪方法：以足充當兇器之螺絲起子撬壞車號ＯＶ四四四三號自用小客車車鎖，
          侵入車內行竊。
竊取財物：信用卡四張、金融卡一張、玉珮一塊及釣桿一組
被害人：廖健郎
觸犯法條：刑法第三百二十一條第一項第三款
附註：於八十八年十一月八日下午三時許，在豐原市○○路與中正路口經警查獲。
編號四
行為人：辛○○
犯罪時間：八十八年十二月一日零時三十分許
犯罪地點：臺中縣東勢鎮○○路六二九巷七號前空地
犯罪方法：利用己○○所有，車牌號碼０Ｐ─二八八七號自用小客車之車門疏未上鎖
          之際，徒手開啟車門侵入行竊。
竊取財物：置於椅背上所掛外套及外套口袋內之現金新臺幣（下同）二萬九千元，
被害人：己○○
觸犯法條：刑法第三百二十條第一項
編號五
行為人：辛○○
犯罪時間：八十八年十二月十一日夜晚六時許
犯罪地點：臺中縣豐原市○○路二五三號前
犯罪方法：利用車輛未熄火而進入行竊
竊取財物：車號Ｘ六八八一二號車一輛
被害人：戊○○
觸犯法條：刑法第三百二十條第一項
編號六
行為人：辛○○
犯罪時間：八十九年一月十六日下午八時二十分許
犯罪地點：臺中縣新社鄉○○村○○街○段三十三巷五號
犯罪方法：侵入鐵門未關之車庫竊取放置車內之物，尚未得手即經發現，而未得逞（
          侵入建築物部分未據被害人告訴）。
竊取財物：汽車照後鏡一個及行動電話充電器一個
被害人：子○○
觸犯法條：刑法第三百二十條第三項、第一項
附註：當場經巡邏員警捕獲
編號七
行為人：辛○○
犯罪時間：八十九年二月一日凌晨
犯罪地點：臺中縣石岡鄉○○村○○路八五三號前
犯罪方法：持其所有，客觀上具有危險性，足供兇器使用之螺絲起子及六角扳手各一
          支，破壞車門及電門鎖啟動車輛行竊，得手後拆下音響、輪胎、座椅、後
          照鏡電動馬達後丟棄。
竊取財物：車號Ａ四０九五八號車
被害人：壬○○
觸犯法條：刑法第三百二十一條第一項第三款
編號八
行為人：辛○○、丁○○（五十八年五月十一日生）
犯罪時間：八十九年三月六日下午十二時三十分許
犯罪地點：臺中縣東勢鎮○○街石麻巷三十號旁檳榔園
犯罪方法：以丁○○所有足充當兇器之鐮刀二把竊取檳榔。
竊取財物：檳榔約五千粒
被害人：庚○○
觸犯法條：刑法第三百二十一條第一項第三款
附註：當場經警查獲，扣到鐮刀二把
編號九
行為人：辛○○
犯罪時間：八十九年三月十七日上午六時許
犯罪地點：臺中縣東勢鎮○○街三０八號前
犯罪方法：持其所有，客觀上具有危險性，足供兇器使用之螺絲起子及六角扳手各一
          把破壞車門及電門鎖啟動車輛行竊
竊取財物：車號ＰＢ四一二二號車，拆下零件變賣，僅尋獲引擎
被害人：寅○○
觸犯法條：刑法第三百二十一條第一項第三款
編號十
行為人：辛○○
犯罪時間：八十九年三月二十四日凌晨
犯罪地點：雲林縣二崙村大同路六九之五號前
犯罪方法：持其所有，客觀上具有危險性，足供兇器使用之螺絲起子及六角扳手各一
          把，破壞自用小客車之車門及電門行竊。
竊取財物：車號Ｊ六－五八六０號車
被害人：巳○○
觸犯法條：刑法第三百二十一條第一項第三款
編號十一
行為人：辛○○
犯罪時間：八十九年三月二十九日
犯罪地點：臺中縣東勢鎮○○路二三三號前
犯罪方法：持其所有，客觀上具有危險性，足供兇器使用之螺絲起子及六角扳手各一
          把，破壞車門及電門鎖啟動車輛行竊
竊取財物：車號ＯＸ二八九三號車
被害人：丙○○（登記林水金名義）
觸犯法條：刑法第三百二十一條第一項第三款
編號十二
行為人：辛○○
犯罪時間：八十九年三月三十一日
犯罪地點：臺中縣東勢鎮○○路二三三號前
犯罪方法：持其所有，客觀上具有危險性，足供兇器使用之六角扳手插入電門行竊
竊取財物：車號ＰＤ九０四九號車輛
被害人：丑○○
觸犯法條：刑法第三百二十一條第一項第三款
編號十三
行為人：辛○○
犯罪時間：八十九年四月一日
犯罪地點：臺中縣東勢鎮○○里○○街一四三之一０五號前
犯罪方法：持其所有，客觀上具有危險性，足供兇器使用之螺絲起子及六角扳手各一
          把破壞車門及電門鎖啟動車輛行竊
竊取財物：車號ＥＭ六三八五號車
被害人：癸○○
觸犯法條：刑法第三百二十一條第一項第三款
編號十四
行為人：辛○○
犯罪時間：八十九年四月四日夜晚八時許
犯罪地點：臺中縣豐原市○○街一一八號前
犯罪方法：持其所有，客觀上具有危險性，足供兇器使用之螺絲起子及六角扳手各一
          把破壞車門及電門鎖啟動車輛行竊
竊取財物：車號ＣＰ二０二一號車
被害人：辰○○
觸犯法條：刑法第三百二十一條第一項第三款
附註：於八十九年四月八日下午五時許，在臺中縣梧棲鎮○○路○段四四號前駕駛前
      揭車輛經警獲，扣得其所有之螺絲起子及六角扳手各一把。
                                                                        Ｋ


司法院資訊處製作；財團法人民間司法改革基金會備份。
